# 请教陈版净资产折股问题

提问人：dysonle 时间：2016-11-20 16:22:16
企业在 2014 年股改时净资产 8000 万，折股 5000 万股本，其余进入资本公积。 2016 年上半年将累计资本公积全部送股,资本公积余额仅剩几万元。 2016 年下半年企业IPO换所审计.将净资产调减几百万，调减部分是否相应调整资本公积？？若调减资本公积将导致2016 年上半年资本公积不足以完成送股，从未分配利润调出将涉及个税问题。

回答人：chenyiwei
如果IPO审计中的调整涉及调减基准日帐面净资产的，则应首先调减资本公积，对该差额由股东大会通过决议后，通过将基准日后形成的留存收益转入资本公积来补足该差额，如果基准日后形成的留存收益不足弥补的，则由全体股东以现金补足。

提问人：木叶白牙 时间：2017-01-16 11:56:37
陈版您好： 为何用基准日后形成的留存收益转入资本公积来补足差额？

回答人：chenyiwei
相当于未分配利润转增资本，这也是补足差额的一种方式。

提问人：木叶白牙 时间：2017-01-18 23:56:44
老师您好： 您的意思是说如果是调整股改前的错账导致影响净资产，需要按照您上面的调整处理，目的在于保证股改时净资产不存在出资不实；股改后错账可以直接调整科目？

回答人：chenyiwei
股改后错账按正常更正程序处理即可。

提问人：dysonle 时间：2017-05-05 10:53:18
请问陈版，是否有相关公众公司有相关案例可以借鉴。

回答人：chenyiwei
抱歉没有专门整理过，请自行搜索。但我所提的做法应该是比较“标准”的做法。